【裁判字號】    89,易,3481
【裁判日期】    900427
【裁判案由】    竊盜等
【裁判全文】
臺灣板橋地方法院刑事判決                        八十九年度易字第三四八一號
    公  訴  人  臺灣板橋地方法院檢察署檢察官
    被      告  丁○○
右列被告因竊盜等案件，經檢察官提起公訴（八十九年度偵字第一五七０號），本院
判決如左：
    主      文
丁○○攜帶兇器毀越安全設備於夜間侵入住宅竊盜，處有期徒刑壹年貳月，扣案如附
表二編號十二所示之物沒收；又共同連續行使偽造私文書，足以生損害於他人，處有
期徒刑柒月，扣案如附表二編號三、四、、五、六所示之物、如附表二編號五所
示之服務申請表（用戶聯）之另外三聯（客服聯、代理商聯、經銷商聯）、附表二編
號六所示之申請書（客戶留存聯）之另外三聯（公司使用聯、代理商使用聯、經銷商
使用聯）及附表二編號七所示之同意書上之「庚○○」之署押共拾枚、「己○○」
之署押共陸枚、扣案如附表二編號一所示之己○○之普通小型車駕駛執照上之丁○○
之照片及附表二編號二所示之庚○○之國民身分證上之乙○○之照片各一張，均沒收
；又偽造署押，足以生損害於公眾及他人，處有期徒刑月，內政部警政署保安警察
第二總隊第一大隊第四中隊八十九年五月十日詢問筆錄上偽造之「孫長壽」之署名貳
枚及指印伍枚，均沒收。應執行有期徒刑壹年拾月。扣案如附表二編號三、四、
、五、六、十二所示之物、如附表二編號五所示之服務申請表（用戶聯）之另外三聯
（客服聯、代理商聯、經銷商聯）、附表二編號六所示之申請書（客戶留存聯）之另
外三聯（公司使用聯、代理商使用聯、經銷商使用聯）及附表二編號七所示之同意書
上之「庚○○」之署押共拾枚、「己○○」之署押共陸枚、扣案如附表二編號一所
示之己○○之普通小型車駕駛執照上之丁○○之照片及附表二編號二所示之庚○○之
國民身分證上之乙○○之照片各一張及內政部警政署保安警察第二總隊第一大隊第四
中隊八十九年五月十日詢問筆錄上偽造之「孫長壽」之署名貳枚及指印伍枚，均沒收
。
    事      實
一、丁○○曾因竊盜案件，於民國（下同）八十七年八月二十八日經本院以八十六年
    易字第六八五七號刑事判決判處有期徒刑一年，八十八年十一月一日判決確定，
    刑期起算日期為八十九年五月十一日，指揮書執行完畢日期為九十年五月五日（
    不致使本案犯行構成累犯）。猶不知悔悟，復意圖為自己不法之所有，於八十九
    年五月八日凌晨四時許之夜間，持客觀上可為兇器之一字螺絲起子一支，毀壞戊○○位於桃園縣八德市○○路一一○二號住處之具有防閑作用之窗戶，而越入其
    內，竊取如附表一所示之物而得逞。另於八十九年三月間，在桃園縣八德市玫瑰
    賓館內，與乙○○（通緝到案後另結）基於共同行使變造普通小型車汽車駕駛執
    照之犯意聯絡，由丁○○提供照片一張，而由乙○○換貼丁○○之照片於己○○
    之普通小型車汽車駕駛執照（如附表二編號二所示，起訴書誤繕為國民身分證）
    ，足生損害於己○○（起訴書誤繕為甲○○）及監理、交通警政機關對身分之稽
    核及管理之正確性。其後乙○○與丁○○復於八十九年五月十日某時，共同基於
    詐欺取財及偽造文書之概括犯意聯絡，連續由丁○○駕駛車牌號碼號ＡＣ－三八
    七六號自用小客車附載乙○○，先後至下列地點辦理行動電話門號：桃園縣龍
    潭鄉○○路一一四號「大呼小叫通訊世界北龍店」桃園縣平鎮市○○路○○段
    二二五號「神腦國際和興連鎖店」，由乙○○持變造之庚○○之國民身分證交予
    店員而行使，足生損害於庚○○及店家對申請者身分之確認、管理，旋並冒用「
    庚○○」之名義，在臺灣大哥大股份有限公司行動電話服務申請書（複寫一式四
    份，含客戶留存聯、公司使用聯、代理商使用聯、經銷商使用聯，客戶留存聯如
    附表二編號六所示）及同意書（如附表編號七所示）上，偽簽「庚○○」之署名
    及依庚○○之國民身分證上所載填寫個人資料，而持交店員，主張「庚○○」欲
    申請辦理行動電話門號，足生損害於庚○○及店家對申請者身分之認定而取得行
    動電話門號ＳＩＭ二枚（如附表二編號四、所示）；桃園縣龍潭鄉○○路
    一○八號「全虹通信廣場龍潭中正店」，由乙○○持變造之郭志英之國民身分證
    及己○○之小型車普通駕駛執照交予店員而行使，足生損害於庚○○、己○○及
    店家對申請者身分之確認、管理，並冒用「庚○○」及「己○○」之名義，在和
    信ＯＮＬＩＮＥ服務申請表（複寫一式四份，含客服聯、代理商聯、經銷商聯、
    用戶聯，用戶聯如附表二編號五所示）上，偽簽「庚○○」及「己○○」之署名
    ，及依庚○○之國民身分證及己○○之小型車普通駕駛執照所載填寫個人資料，
    而持交店員，主張「庚○○」、「張端芳」欲申請辦理行動電話門號，足生損害
    於庚○○、己○○及店家對申請者身分之認定，而取得行動電話門號ＳＩＭ四枚
    （如附表二編號三所示）。嗣於同日二十一時五十八分許，丁○○駕駛車牌號碼
    ＡＣ─三八七六號自用小客車搭載乙○○，因未懸掛車牌，為警攔查，在丁○○
    身上查扣上開行動電話ＳＩＭ卡外並於該小客車內扣得如附表一編號一、二、四
    、五及附表二所示之物。嗣丁○○於同日二十時許在內政部警政署保安警察第二
    總隊第一大隊第四中隊內由隊員楊松霖偵訊時，竟冒用其兄孫長壽之名應訊，並
    在詢問（調查）筆錄上偽簽「孫長壽」之署押二枚及指印五枚，足生損害於孫長
    壽及警察機關對犯罪嫌疑人之確認，旋為警發覺並偵悉上情。
二、案經戊○○訴由內政部警政署保安警察第二總隊第一大隊第四中隊移送臺灣新竹
    地方法院檢察署呈請臺灣高等法院檢察署移轉臺灣板橋地方法院檢察署檢察官偵
    查起訴。
    理        由
一、訊據被告丁○○對於右揭竊盜、提供照片供乙○○換貼而變造己○○之普通小型
    車汽車駕駛執照及冒用孫長壽之名義應訊且於詢問（調查）筆錄上偽造「孫長壽
    」之署名及指印等犯罪事實均坦承不諱，此核與告訴人戊○○於警訊中所指訴之
    情節相符，復有告訴人戊○○填具之「贓物認領保管單」一紙附卷足稽（見內政
    部警政署保安警察第二總隊第一大隊第四中隊刑案件偵查卷〈下簡稱警卷〉第二
    十四頁）、扣案己○○之普通小型車駕駛執照一枚（其上換貼被告丁○○之照片
    ）及詢問（調查）筆錄（見警卷第十二頁）足資佐證，堪信其自白與事實相符而
    堪認定。
二、另被告丁○○亦坦承曾駕駛車牌號碼號ＡＣ─三八七六號自用小客車附載同案被
    告乙○○同至前揭店家辦理行動電話ＳＩＭ卡一事，而其曾一起與乙○○至店家
    以「己○○」之駕駛執照申辦行動電話ＳＩＭ卡，且經警於其身上查扣行動電話
    ＳＩＭ卡等情；惟仍矢口否認有與同案被告乙○○共同以他人名義申辦行動電話
    門號ＳＩＭ卡之犯行，辯稱：係同案被告乙○○親自去申辦的，伊係之後始知情
    云云。惟查：（一）被告丁○○於檢察官偵查中已供稱：「（行動電話何人去申
    請？）朱（家聲）去申請的，我知道他去申請，所以我在車上等他。」（見八十
    九年度偵字第一一五七○號卷第十九頁）、「（台灣大哥大聲請書是你去申請？
    〈提示〉）只有己○○那張是我跟他（乙○○）去申請的，在今年五月十日去申
    請的，向和信申請門號申請書上之「己○○」是乙○○寫的，「庚○○」那張是
    他去聲請的，也在龍潭申請。」、「（這張台灣大哥大申請書呢？）〈提示〉）
    也是我在車上等他，他自己進去申請的。」（見八十九年度偵卷第二六六七號卷
    第十八頁）、「只有己○○是我和他一起去申請的，我有跟他一起下車，但我沒
    有進到店內，我知道他是拿己○○的身分證要去辦門號。」（見本院九十年二月
    七日訊問筆錄），是其顯然已知悉上開申辦行動電話之情事；又徵諸被告經警自
    其身上查扣該等行動電ＳＩＭ卡，又其於警訊中亦坦承：「進入園區係要拿行動
    電話卡給宏碁電腦的女朋友」（見警卷第十六頁正面），是縱非被告親自申請辦
    理，惟其與共同被告乙○○有犯意聯絡及行為分擔灼然明甚。（二）扣案之「己○○」之普通小型車駕駛執照換貼被告丁○○之照片，且行動電話申請書（表）
    並非己○○所填寫等，亦據證人己○○到庭結證無訛。（三）此外復有如附表二
    編號一至七所示之物及台灣大哥大股份有限公司九十年二月十五日九○資警五九
    七二○號函及其附件足資佐證。是被告所辯無非避重就輕之詞，自無足採信。
三、從而，本案事證已臻明確，被告犯行洵堪認定，自應依法論科。
四、查被告丁○○攜帶客觀上足對人之生命、身體、安全構成威脅，具有危險性之螺
    絲起子之兇器而毀越具有防閑作用之窗戶而於夜間侵入住宅竊盜，核其所為係犯
    刑法第三百二十一條第一項第一款、第二款、第三款之加重竊盜罪；另其以「己○○」、「庚○○」之名義申辦行動電話部分，係犯刑法第二百十六條、第二百
    十條之行使偽造私文書罪（其中行使如附表二編號七所示之同意書及行使如附表
    二編號六所示之行動電話服務申請書〈序號：00000000000000000000〉之犯行係
    基於單一犯意之接續行為，係接續犯）、刑法第二百十六條、第二百十二條之行
    使變造國民身分證、駕駛執照之特種文書罪；其變造己○○之普通小型車駕駛執
    照及偽造行動電話服務申請書、申請表及同意書等低度行為，各為行使之高度行
    為所吸收，又其偽造「己○○」、「庚○○」之署押係偽造私文書之部分行為，
    均不另論罪。再者，其於詢問（調查）筆錄上偽簽「孫長壽」之名並捺指印之犯
    行，係犯刑法第二百十七條之偽造署押罪（係基於單一犯意之接續行為，為單純
    一罪）。被告所犯上開刑法第二百十六條、第二百十條之行使偽造私文書罪、刑
    法第二百十六條、第二百十二條之行使變造國民身分證、駕駛執照之特種文書罪
    ，均與同案被告乙○○有犯意聯絡及行為分擔，應論以共同正犯，又被告先後多
    次行使偽造私文書及行使變造特種文書之犯行，時間緊接、方法相同、觸犯構成
    要件相同之罪名，顯係基於概括之犯意為之，係連續犯，應各依刑法第五十六條
    之規定論以一罪，並依法加重其刑，被告所犯該二罪間，有方法結果之牽連關係
    ，係牽連犯，應依刑法第五十五條之規定，從一重之刑法第二百十六條、第二百
    十條之連續行使偽造私文書罪處斷。公訴人雖漏未援引刑法第二百十六條、第二
    百十條之法條，惟觀乎起訴書關於犯罪事實之記載，足認就該部分亦已起訴；另
    公訴人雖亦漏未敘及被告尚有與同案被告乙○○共同填寫如附表二編號七所示之
    同意書並加以行使之犯行，惟該部分與前開論罪科刑部分有接續犯之單純一罪關
    係，為起訴效力所及，本院自得併予審理。被告所犯前開加重竊盜罪、連續行使
    偽造私文書罪及偽造署押罪之三罪間，犯意各別，構成要件互異，自應分論併罰
    。爰審酌被告之犯罪動機、目的、手段、品行、智識程度、所生危害及犯罪後坦
    承大部分犯行，態度尚佳等一切情狀，各量處如主文所示之刑，並定其應執行刑
    。
五、公訴意旨認被告所為前開冒名申請辦理行動電話門號而取得ＳＩＭ卡之犯行另涉
    犯刑法第三百三十九條第一項之詐欺取財罪，並與前述論罪部分有方法目的之牽
    連關係；惟查：被告上開共同冒用他人名義申請行動電話門號之行為固屬事實，
    業如前述，惟被告申請取得該等ＳＩＭ卡後，旋於同日為警查獲，亦查無何撥打
    之行為，而公訴人亦未認被告已有撥打所申請取得門號之行為，故本件被告單純
    冒名申請行動電話門號，其設定費、保證金仍係行為人自繳，故被告取得行動電
    話ＳＩＭ卡係屬對價相當之有償行為，且被告冒名申請之目的，縱係在免付撥打
    費用，取得免付費使用之不法利益，是在其尚未持以撥打前，尚難認已有施用詐
    欺或實施不正方法之著手行為，自不構成刑法第三百三十九條之罪；惟公訴人既
    認被告此部分行為與其前述論罪部分有牽連犯之裁判上一罪關係，則依審判不可
    分之原則，自不另為無罪之諭知。
六、扣案如附表二編號十二所示之一字螺絲起子，係被告供犯罪所用之物，且為被告
    所有，業據其供明無誤，應依刑法第三十八條第一項第二款之規定宣告沒收；另
    扣案如附表二編號三、四、所示之ＳＩＭ卡共六枚及如附表編號二編號五、
    六所示之服務申請書（表）之客戶存（用戶）聯等均係被告或其共同正犯因犯罪
    所得之物，應依刑法第三十八條第一項第三款之規定宣告沒收（其上之「庚○○
    」、「己○○」之署押業已一併沒收），另如附表二編號五所示之服務申請表（
    用戶聯）之另外三聯（客服聯、代理商聯、經銷商聯）、附表二編號六所示之申
    請書（客戶聯）之另外三聯（公司使用、代理商使用、經銷商使用）及附表二編
    號七所示之同意書等，雖未扣案，惟均未能證明業已滅失，雖已交予店家而非屬
    被告所有，惟其上之「庚○○」之署押共十三枚及「己○○」之署押共六枚，仍
    應依刑法第二百十九條之規定宣告沒收。再者，扣案如附表二編號一所示之己○○之普通小型車駕駛執照上之丁○○之照片及附表二編號二所示之庚○○之國民
    身分證上之乙○○之照片各一張，係供犯本案所用之物，且分係被告丁○○及其
    共犯乙○○所有之物，爰亦依刑法第三十八條第一項第二款之規定宣告沒收。再
    者，被告於內政部內政部警政署保安警察第二總隊第一大隊第四中隊八十九年五
    月十日詢問筆錄上偽造之「孫長壽」之署名二枚及指印五枚均亦應依刑法第二百
    十九條之規定宣告沒收；至於其餘扣案物尚與沒收之規定不符，爰不於本案對被
    告宣告沒收。
七、據上論斷，應依刑事訴訟法第二百九十九條第一項前段、刑法第二十八條、第五
    十六條、第二百十六條、第二百十條、第二百十二條、第二百十七條、第三百二
    十一條第一款、第二款、第三款、第五十五條、第五十一條第五款、第二百十九
    條、第三十八條第一項第二款、第三款、罰金罰鍰提高標準條例第一條前段，判
    決如主文。
本案經檢察官馬中琍到庭執行職務。
中      華      民      國       九十       年      四    月   二十七   日
                                      臺灣板橋地方法院刑事第五庭
                                          法  官  陳  鴻  清
右正本證明與原本無異
如不服本判決應於送達後十日內向本院提出上訴狀
                                          書記官  林  蔚  然
中      華      民      國       九十       年      五    月     四     日
附錄本案論罪科刑法條全文：
刑法第三百二十一條：
犯竊盜罪而有左列情形之一者，處六月以上五年以下有期徒刑：
一  於夜間侵入住宅或有人居住之建築物、船艦，或隱匿其內而犯之者。
二  毀越門扇、牆垣或其他安全設備而犯之者。
三  攜帶兇器而犯之者。
四  結夥三人以上而犯之者。
五  乘火災、水災或其他災害之際而犯之者。
六  在車站或埠頭而犯之者。
前項之未遂罰之。
刑法第二百十條：
偽造、變造私文書，足以生損害於公眾或他人者，處五年以下有期徒刑。
刑法第二百十二條：
偽造、變造護照、旅券、免許證、特許證及關於品行、能力服務或其他相類之證書、
介紹書，足以生損害於公眾或他人者，處一年以下有期徒刑、拘役或三百元以下罰金
。
刑法第二百十六條：
行使第二百十條至第二百十五條之文書者，依偽造、變造文書或登載不實事項或使登
載不實事項之規定處斷。
刑法第二百十七條：
偽造印章、印文或署押，足以生損害於公眾或他人者，處三年以下有期徒刑。
盜用印章、印文或署押，足以生損害於公眾或他人者，亦同。
附表一：
┌──┬────────────┬───────┬───────────┐
│編號│  名                  稱│數          量│   備              註 │
├──┼────────────┼───────┼───────────┤
│ 一 │行動電話                │壹支          │  廠牌型號：          │
│    │                        │              │  PANASONIC GD90      │
│    │                        │              │  已發還告訴人戊○○  │
├──┼────────────┼───────┼───────────┤
│ 二 │行動電話                │壹支          │  廠牌型號：          │
│    │                        │              │  NOKIA 6150          │
│    │                        │              │  已發還告訴人戊○○  │
├──┼────────────┼───────┼───────────┤
│ 三 │行動電話                │壹支          │  廠牌型號：          │
│    │                        │              │  MOTOROLA  V3688     │
├──┼────────────┼───────┼───────────┤
│ 四 │太平洋百貨記帳卡        │壹枚          │  已交還告訴人戊○○  │
├──┼────────────┼───────┼───────────┤
│ 五 │慶豐銀行信用卡          │壹枚          │  已交還告訴人戊○○  │
├──┼────────────┼───────┼───────────┤
│ 六 │現金                    │新臺幣捌仟餘元│  被告丁○○已償還告訴│
│    │                        │              │  人戊○○新臺幣捌仟元│
├──┼────────────┼───────┼───────────┤
│ 七 │存摺                    │本    │  臺灣中小企業銀行    │
│    │                        │              │  大溪農會            │
│    │                        │              │  富邦銀行            │
├──┼────────────┼───────┼───────────┤
│ 八 │印章                    │壹枚          │                      │
└──┴────────────┴───────┴───────────┘
附表二：
┌──┬────────────┬───────┬───────────┐
│編號│  名                  稱│數          量│   備              註 │
├──┼────────────┼───────┼───────────┤
│ 一 │變造之庚○○之國民身分證│壹枚          │  上貼乙○○之照片    │
├──┼────────────┼───────┼───────────┤
│ 二 │變造之己○○之普通小型車│壹枚          │  上貼被告丁○○之照片│
│    │駕駛執照                │              │                      │
├──┼────────────┼───────┼───────────┤
│ 三 │和信電訊股份有限公司行動│肆枚          │  序號：00000000000000│
│    │電話ＳＩＭ卡            │              │        00000000000000│
│    │                        │              │        00000000000000│
│    │                        │              │        00000000000000│
├──┼────────────┼───────┼───────────┤
│ 四 │台灣大哥大股份有限公司行│枚          │  序號：              │
│    │動電話ＳＩＭ卡          │              │00000000000000000000│
│    │                        │              │00000000000000000000│
│    │                        │              │00000000000000000000│
├──┼────────────┼───────┼───────────┤
│ 五 │和信ＯＮＬＩＮＥ服務申請│肆張          │  用戶聯，序號：      │
│    │表                      │              │  00000000000000      │
│    │                        │        │  00000000000000      │
│    │                        │              │  均係偽造「庚○○」之│
│    │                        │              │  署押。              │
│    │                        │              │  00000000000000      │
│    │                        │              │  00000000000000      │
│    │                        │              │  均係偽造「己○○」之│
│    │                        │              │  署押。              │
├──┼────────────┼───────┼───────────┤
│六  │台灣大哥大股份有限公司  │貳張          │  客戶留存聯，序號：  │
│    │行動電話服務申請書      │              │  00000000000000000000│
│    │                        │              │  00000000000000000000│
│    │                        │              │  均係偽造「庚○○」之│
│    │                        │              │  署押（各貳枚）。    │
│    │                        │              │  00000000000000000000│
│    │                        │              │  係「預付卡」，未填寫│
│    │                        │              │  服務申請書。        │
├──┼────────────┼───────┼───────────┤
│七  │台灣大哥大股份有限公司  │壹張          │  偽造之庚○○之署押壹│
│    │行動電話東訊五月專案同  │              │  枚                  │
│    │意書                    │              │                      │
├──┼────────────┼───────┼───────────┤
│八  │偽造之「臺灣省行政院警政│壹枚          │  上貼乙○○之照片    │
│    │署刑警證」              │              │                      │
├──┼────────────┼───────┼───────────┤
│九  │變造之丙○○之國民身分證│壹枚          │  上貼乙○○之照片    │
├──┼────────────┼───────┼───────────┤
│十  │變造之甲○○之普通小型車│壹枚          │  上貼甲○○（乙○○之│
│    │駕駛執照                │            │  外甥）之照片        │
├──┼────────────┼───────┼───────────┤
│十一│辛○○之重型機車駕駛執照│壹枚          │  照片撕除未再貼      │
├──┼────────────┼───────┼───────────┤
│十二│一字螺絲起子            │壹支          │                      │
└──┴────────────┴───────┴───────────┘


司法院資訊處製作；財團法人民間司法改革基金會備份。
